【裁判字號】    89,台上,7411
【裁判日期】    891207
【裁判案由】    違反槍砲彈藥刀械管制條例
【裁判全文】
最高法院刑事判決                              八十九年度台上字第七四一一號
    上  訴  人  甲○○
右上訴人因違反槍砲彈藥刀械管制條例案件，不服台灣高等法院台中分院中華民國八
十九年八月三日第二審判決（八十九年度上訴字第八五五號，起訴案號：台灣彰化地
方法院檢察署八十八年度偵字第一○八七七號），提起上訴，本院判決如左：
    主  文
上訴駁回。
    理  由
按刑事訴訟法第三百七十七條規定，上訴於第三審法院，非以判決違背法令為理由，
不得為之。是提起第三審上訴，應以原判決違背法令為理由，係屬法定要件。如果上
訴理由狀並未依據卷內訴訟資料，具體指摘原判決不適用何種法則或如何適用不當，
或所指摘原判決違法情事，顯與法律規定得為第三審上訴理由之違法情形，不相適合
時，均應認其上訴為違背法律上之程式，予以駁回。本件上訴人甲○○上訴意旨略稱
：原判決採信警員王裕仁之證言，而為不利於上訴人之認定；且說明證人李宗翰、張
介石已在第一審偵審中，到庭證述明確，無再予傳訊之必要等語，違背刑事訴訟法第
三百七十九條各款之規定云云。
惟查：原判決撤銷第一審判決，改判論處上訴人未經許可，製造可發射金屬、子彈具
有殺傷力之槍枝罪刑，已敘明所憑之證據及認定之理由。而認定事實與證據取捨，乃
事實審法院之職權，苟其事實之認定及證據之取捨，並不違背經驗法則與論理法則，
即不容任意指為違法而執為上訴第三審之理由。原判決依據卷證資料，認定上訴人於
民國八十八年十一月初，在彰化縣田尾鄉新厝村光明巷四十號住處，以自購之鋼管、
彈簧等材料自行組合，未經許可，製造可發射金屬、子彈具有殺傷力之槍枝，即土造
鋼管槍一支。嗣於八十八年十一月二十日凌晨一時許，攜帶上開槍枝（已裝填金屬小
鋼珠），搭乘不知情之李宗翰（業經不起訴處分確定）所駕駛之機車，途經彰化縣北
斗鎮○○街一之六號光和保齡球館前時，因誤觸彈簧而擊發，擊中張介石所有停放於
路旁之ＱＴ－一二一○號自用小客車，致其後擋風玻璃破碎、後行李箱受損（毀損部
分未據告訴）。嗣經警追逐約八百公尺後，在彰化縣北斗鎮○○街五十三號前捕獲，
並扣得前揭槍枝一支及上訴人所有供該槍枝使用之小鋼珠九顆等情。已敘明上開事實
，業據上訴人於警訊時及第一審偵審中坦白承認，核與證人李宗翰、張介石及警員王
裕仁證述之情節相符，並有前揭槍枝一支及小鋼珠九顆扣案可稽。而該槍枝經送請鑑
驗結果，認具殺傷力，亦有內政部警政署刑事警察局八十八年十二月九日刑鑑字第一
二九○七三號鑑驗通知書及八十九年一月二十七日（八九）刑鑑字第一○六○二號函
在卷可憑，因認上訴人有未經許可，製造可發射金屬、子彈具有殺傷力槍枝之行為，
為其所憑之證據及認定之理由。而以上訴人嗣後否認製造該槍枝，辯稱係他人寄放云
云，乃卸責之詞，不可採信等情，於理由內詳加說明及指駁。經核所為論敘，均與卷
內證據資料相符，從形式上觀察，並無認定事實不依證據或有何採證違背經驗法則、
論理法則等違法情形存在。上訴意旨，雖指摘原判決有違背法令，但依其所述內容，
顯與法律規定得為第三審上訴理由之違法情形，不相適合，其上訴違背法律上之程式
，應予駁回。
據上論結，應依刑事訴訟法第三百九十五條前段，判決如主文。
中      華      民      國    八十九    年     十二     月      七      日
                              最高法院刑事第十一庭
                                  審判長法官  陳  炳  煌
                                        法官  陳  正  庸
                                        法官  陳  世  雄
                                        法官  吳  信  銘
                                        法官  徐  文  亮
      右正本證明與原本無異
                                              書  記  官
中      華      民      國    八十九    年     十二     月     十一     日


司法院資訊處製作；財團法人民間司法改革基金會備份。
